【裁判字號】    88,訴,303
【裁判日期】    890202
【裁判案由】    毒品危害防制條例
【裁判全文】
台灣苗栗地方法院刑事判決                          八十八年度訴字第三三號
    公  訴  人  臺灣苗栗地方法院檢察署檢察官
    被      告  丙○○
    指定辯護人  本院公設辯護人  乙○○
右列被告因毒品危害防制條例案件，經檢察官提起公訴（八十八年度偵字第一二二九
號），本院判決如左：
    主  文
丙○○無罪。
    理  由
一、公訴意旨略以：被告丙○○基於運輸第二級毒品安非他之犯意，於民國八十八年
    一月十七日晚上八時許，駕駛車號ＪＮ─四八六七號自用小客車搭載其友人鄭月
    珍（涉犯販賣毒品部分，業經台灣嘉義地方法院檢察署以八十八年度偵字第八七
    二號提起公訴）至彰化縣彰化火車站附近，由鄭月珍向綽號「阿倫」之男子以新
    台幣（下同）二萬八千元販入安非他命半兩後，再搭載鄭月珍回鄭月珍位於台南
    縣白河鎮○○街六十八號居處。旋鄭月珍將購得之安非他命以電子秤分裝成二大
    包、五小包，每大包欲以八千元；小包欲以五千元之價格賣出。同年一月二十五
    日凌晨零時十分許，鄭月珍攜帶其中一小包欲前往嘉義縣水上鄉販售時，途經台
    南縣白河工商前，為警臨檢查獲，並帶同警方返回上開鄭月珍居處，因丙○○亦
    在該處，警員在該處另扣獲安非他命六包及電子秤乙個，始悉上情。因認被告涉
    犯毒品危害防制條例刑第四條第二項之運輸第二級毒品罪嫌云云。
二、按犯罪事實應依證據認定之，無證據不得推定其犯罪事實，不能證明被告犯罪者
    ，應諭知無罪判決，刑事訴訟法第一百五十四條、第三百零一條第一項分別定有
    明文。又共同被告所為不利於己之陳述，固得採為其他共同被告犯罪之証據，惟
    此項不利之陳述，須無暇疵可指，而就其他方面調查，又與事實相符，始得採為
    其他共同被告犯罪事實之認定（最高法院四十六年台上字第四一九號判例參照）
    。
三、公訴意旨認被告涉犯上開罪嫌無非以被告丙○○坦承有於右揭時地駕車搭載鄭月
    珍之事實，雖否認有運輸毒品之犯行，惟右揭犯罪事實，業據同案被告鄭月珍於
    警訊時供陳：「丙○○用自小客車ＪＮ─四八六七號載我前往彰化提貨。他知道
    我前往彰化提貨是要回來販賣，但他本人沒有販賣行為。」明確，雖鄭月珍於檢
    察官偵訊時改稱：丙○○當天載伊去彰化，並不知伊是要去買安非他命云云，應
    係事後迴護之詞，不足採信。此外復有台灣嘉義地方法院檢察署八十八年度偵字
    第八七二號起訴書在卷及安非他命六包、電子秤乙個扣案足憑。所辯：八十八年
    一月二十五日為警查獲前，鄭月珍有向伊提過要販賣安非他命，但伊以為她是在
    開玩笑，八十八年一月十七日伊駕車載鄭月珍至彰化火車站，不知道她是要去買
    安非他命云云，不足採信為其論據。
四、訊據被告丙○○坦承有於前開時地搭載鄭月珍至彰化火車站等情不諱。惟矢口否
    認有何運輸第二級毒品之犯行，辯稱：不知她是去購買安非他命，亦無幫忙運輸
    毒品之意思。她說她們要結婚，是他先生甲○○叫我載她去幫忙發喜帖，才會載
    她去彰化火車站等語。經查：
    （一）共犯鄭月珍在警訊時雖曾供稱：被告是我認識三年的朋友，被告用自用小
          客車載我前往彰化提貨，他知道我前往彰化提貨是要回來販賣（見八十八
          年一月二十五日警訊筆錄）。惟鄭月珍在檢察官偵訊及本院訊問時分別供
          稱：被告雖載我去彰化火車站，但她不知道我要去買安非他命，我「以前
          」有講過要買安非他命回來賣，但那是在試穿禮服時對她說，想吃安非他
          命減肥，她以為我在開玩笑，這次她載我去火車站，她不知道我是去買安
          非他命（見偵字第八七二號卷第八頁及反面、第九頁、第一二二九號卷第
          六頁反面、本院八十八年十一月二十三日筆錄）。其在本院訊問時亦証稱
          ：伊請被告開車載伊去發喜帖，被告有載伊去火車站，但不知伊去買安非
          他命（見本院八十八年十一月二十三日筆錄）。核與被告在檢察官偵訊及
          本院訊問時所供：鄭月珍雖曾向伊提過要販賣安非他命命，但伊以為她在
          開玩笑，那是她在試穿新娘禮服時有說自己太胖，想去買安非他命（見偵
          字第一二二九號卷第六頁反面、本院八十八年十月二十八日筆錄）之情節
          相符。另鄭月珍之體重約一百一十公斤，亦據鄭月珍証稱在卷（見本院八
          十八年十一月二十三日筆錄）。可見鄭月珍在警訊時所供「他【知道】我
          前往彰化提貨是要回來販賣」，係指其前曾以開玩笑之口氣告知被告要買
          安非他命，尚無法遽此即認定被告知悉當天開車載鄭月珍去火車站是要去
          買安非他命。
    （二）況被告在檢察官偵訊時已供稱：當天我載鄭月珍至火車站時她只叫我等一
          下（見偵字第八七二號卷第九頁）。其在本院訊問時並供稱：鄭月珍是對
          我說她要結婚，她先生叫我載她幫忙發喜帖，車是停在火車站圓環附近，
          鄭月珍下車時說要去發喜帖，她下車後走多遠我不情楚，我在車上看不到
          她在做什麼事，她下車後約十多分鐘才再上車，她下車時身上只有帶一包
          非透明的塑膠袋，從外觀上只能看到紅紅的帖子，她再上車時手上的東西
          並無不同（見本院八十八年十月二十八日筆錄）。核與鄭月珍之夫甲○○
          在本院訊問時所証：是伊請被告幫忙開車載鄭月珍去送喜帖（見本院八十
          八年十一月二十三日筆錄）暨鄭月珍在本院訊問時所証：當天出發前伊是
          告訴被告請其開車載伊出去發喜帖，到火車站後，車停在火車站圓環附近
          ，我便下車，被告在車上看不到我去那裡，亦看不到我在做什麼，約十至
          十五分鐘後才再上車，當天伊只拿一個百貨公司置物袋，裡面皆放喜帖，
          下車後再上車，手上拿的東西並無不同，當天安非他命是放在口袋裡，不
          是放在袋子內（見本院八十八年十一月二十三日筆錄）之情節相符。衡情
          ，鄭月珍之夫是請被告開車幫忙送喜帖，而鄭月珍在出發前亦是告知被告
          幫忙開車送喜帖，其手上拿的又係喜帖，下車後，被告復未與被告一同前
          往，而留在車上，且看不到鄭月珍去何處，或做何事，鄭月珍再上車後手
          上所拿的東西又無不同，依當時情況，被告焉知鄭月珍是去買安非他命？
    （三）雖鄭月珍為警查獲後，警方帶鄭月珍回其住處，恰巧被告在該處（見八十
          八年一月二十五日警訊筆錄）。惟當時被告係在門外，是警方告知被告一
          同進入屋內會同搜索。且被告在警、偵訊時已分別供稱：我只是進去找鄭
          月珍看她在不在，馬上就走，因她要結婚，我要去幫忙她，找不到，卻在
          離開該屋時遇警方前來（見八十八年一月二十五日警訊筆錄、偵字第一二
          二九號卷第七頁）。另雖在鄭月珍之住處查獲有安非他命及電子秤一台等
          物，惟被告並不知情，且被告是在會同警方至鄭月珍住處搜索查獲毒品時
          才知鄭月珍在販賣安非他命（見八十八年一月二十五日被告之警訊筆錄）
          。足見被告對此事應確不知情。
    （四）綜上所述，被告所辯應堪採信。共犯鄭月珍在警訊時雖曾供稱：被告用自
          用小客車載其前往彰化提貨，他知道我前往彰化提貨是要回來販賣云云。
          惟其意係指其前曾以開玩笑之口氣告知被告要買安非他命，而非被告知悉
          當天開車載鄭月珍去火車站是要去買安非他命。是尚不能以共犯鄭月珍在
          警訊時所為上開陳述，遽認被告有上開犯行。此外本院復查無其他積極證
          據足認被告有公訴人所指之前開犯行，既無法證明被告犯罪，揆諸首揭說
          明，自應為被告無罪之諭知，以免冤抑。
據上論斷，應依刑事訴訟法第三百零一條第一項，判決如主文。
本案經檢察官石東超到庭執行職務
中      華      民      國    八十九    年      二      月      二      日
                                        台灣苗栗地方法院刑事庭
                                            法  官  劉  興  浪
右正本證明與原本無異。
如不服本判決，應於送達後十日內向本院提出上訴狀（須附繕本），上訴於台灣高等
法院台中分院。
                                            書記官  劉  秋  雯
中      華      民      國    八十九    年      二      月      二      日


司法院資訊處製作；財團法人民間司法改革基金會備份。
